【裁判字號】    90,訴,529
【裁判日期】    900321
【裁判案由】    清償借款
【裁判全文】
臺灣台中地方法院民事判決  九十年度訴字第五二九號
    原      告  台中商業銀行股份有限公司向上分行
    法定代理人  丙○○
    訴訟代理人  乙○○
    送達代收人  丁○○
    被      告  甲○○
                            寄.
右當事人間請求清償借款事件，本院判決如左：
    主      文
被告應給付原告新台幣壹佰捌拾柒萬玖仟貳佰玖拾伍元，及自民國八十九年六月十三
日起至清償日止，就其中陸拾壹萬伍仟肆佰肆拾柒元部分按年息百分之十二點七五計
算之利息；其中壹佰貳拾陸萬仟捌佰肆拾捌元部分按年息百分之八點八計算之利息
，並分別自民國八十九年七月十四日起至清償日止，其逾期在六個月以內者，按上開
利率百分之十，逾期超過六個月部份，按上開利率百分之二十計算之違約金。
訴訟費用由被告負擔。
本判決得假執行。
    事      實
一、原告方面：
(一)聲明：如主文所示。
(二)陳述：
  1.案外人游中生以被告甲○○及案外人黨金英為連帶保證人，分次向原告借款(1)新
    台幣（下同）一百萬元及(2)一百三十萬元，共二百三十萬元，並均立有借據，借
    款期間分別為(1)自八十八年八月十二日起至九十年十月十二日，共分二十六期，
    (2)自八十八年八月十二日起至一百零三年八月十二日，共分一百八十期，按月繳
    息，約定利率分別(1)年息百分之十二點七五及(2)百分之八點八，並約定遲延還本
    或付息時，逾期六個月以內部份，按約定利率百分之十，逾月六個月部份，就超
    過部份，按約定利率百分之二十，加付違約金，均應按約給付，如有一期未履行
    時，即喪失期限利益，應將全部借款本金、利息及違約金等全部一次清償。
  2.詎被告僅繳息至八十九年八月十二日，雖經催告，均置之不理，計欠如聲明所示
    之本金、利息、違約金之債務。
(三)證據：提出借據二紙為證。
二、被告方面：
    於言詞辯論期日到庭，對原告之聲明及所依據之法律關係均表示同意原告之請求
    。
    理      由
一、按當事人於言詞辯論期日時，為訴訟標的之認諾者，應本於其認諾，為該當事人
    敗訴之判決，民事訴訟法第三百八十四條定有明文。
二、本件原告主張之事實，已據提出借據二紙為證，且被告於言詞辯論期日到庭，對
    原告之聲明及所依據之法律關係均表示同意原告之請求，本院自應本於被告之認
    諾，為其敗訴之判決。
三、是原告依連帶保證契約請求被告給付借款一百八十七萬九千二百九十五元，及自
    民國八十九年六月十三日起至清償日止，其中六十一萬五千四百四十七部分按年
    息百分之十二點七五計算之利息；其中一百二十六萬三千八百四十八元部分按年
    息百分之八點八計算之利息，並分別自同年七月十四日起至清償日止，其逾期在
    六個月以內者，按上開利率百分之十，逾期超過六個月部份，按上開利率百分之
    二十計算之違約金，即有理由，應予准許。
四、本判決既係本被告認諾所為之判決，自應依民事訴訟法第三百八十九條第一項第
    一款之規定，依職權宣告得假執行。
五、據上論結，本件原告之訴為有理由，依民事訴訟法第三百八十四條、第七十八條
    ，第三百八十九條第一項第一款，判決如主文。
中      華      民      國    九十      年      三      月    二十一    日
                                    臺灣台中地方法院民事第三庭
~B法      官  許石慶
右為正本係照原本作成
如對本判決上訴，須於判決送達後二十日內，向本院提出上訴狀，並按他造當事人之
人數附繕本。
中      華      民      國    九十      年      三      月    二 十二     日
~B法院書記官


司法院資訊處製作；財團法人民間司法改革基金會備份。
